【裁判字號】    99,交抗,1439
【裁判日期】    990624
【裁判案由】    違反道路交通管理處罰條例
【裁判全文】
臺灣高等法院交通事件裁定      99年度交抗字第1439、1443號
    抗  告  人
    即受處分人  甲○○
上列抗告人違反道路交通管理處罰條例案件，不服臺灣桃園地方
法院中華民國99年5月21日98年度交聲字第3090、3092號裁定（
原處分案號：桃監裁罰字第裁52-U00000000號、桃監裁罰字第裁
52-U00000000號裁決書），提起抗告，本院裁定如下：
    主    文
抗告駁回。
    理    由
壹、按汽車駕駛人，於鐵路、公路車站或其他交通頻繁處所，違
    規攬客營運，妨害交通秩序者，處新臺幣（下同）1,500元
    以上3,000元以下罰鍰；汽車駕駛人有第38條第1項情形者，
    除依原條款處罰鍰外，並予記違規點數1點。道路交通管理
    處罰條例第38條第1項前段、第63條第1項第1款分別定有明
    文。道路交通管理處罰條例第38條第1項之立法目的，係禁
    止行為人為貪一己之便而不遵守交通法規占用車道，致剝奪
    用路人之順暢通行權致影響交通秩序。所謂交通頻繁處所，
    為一概括構成要件，係指鐵路、公路車站以外，其他如捷運
    車站、機場、商站街等人車往來頻繁之處所。因此等處所，
    易因行為人之違規攬客營運行為造成交通秩序混亂，故明文
    禁止之。所謂違規攬客營運，係指行為人違反道路交通管理
    處罰條例規定為積極或消極之搭載乘客之行為。搭載乘客之
    行為，其包括積極開窗戶招呼、鳴喇叭提醒、開後座車門延
    攬、下車邀請，甚至消極受乘客招手而搭載，或排隊停等於
    計程車隊中等待載客等，均相當之。
貳、原處分意旨略以：抗告人即受處分人甲○○（下稱受處分人
    ）於民國98年9月7日下午23時45分許及同年9月15日凌晨0時
    40分許，駕駛車牌號碼2257-AA號租用一般小客車於桃園中
    正國際機場第二航廈入境10號柱及9號柱旁，為內政部警政
    署航空警察局保安警察隊第七分隊員警查獲有「汽車駕駛人
    違規攬客營運妨害秩序」之違規，並分別填製航警交字第U0
    0000000號、航警局交字第U00000000號舉發違反道路交通管
    理事件通知單舉發。嗣經原處分機關依道路交通管理處罰條
    例第38條第1項、第63條第1項第1款之規定，分別裁處罰鍰1
    ,500元，並記違規點數1點。
參、異議意旨略以：伊未在機場攬客，僅係想瞭解飯店機場代表
    是否需要臨時調車，當時伊未妨害交通，亦無攬客行為，伊
    係遭員警不實舉發，為此爰依法聲明異議，請求撤銷原處分
    云云。
肆、原裁定認原處分機關依道路交通管理處罰條例第38條第1項
    、第63條第1項第1款之規定，分別裁處罰鍰1,500元，並記
    違規點數1點等情，均屬於法有據。受處分人就原審裁定提
    起抗告，本院自應審究原處分與原審裁定是否合法正當。茲
    分別論述如後：
一、受處分人於98年9月7日下午23時45分許及同年9月15日凌晨
    0時40分許，駕駛車牌號碼2257-AA號租用一般小客車於桃園
    中正國際機場第二航廈入境10號柱及9號柱旁，經警以「汽
    車駕駛人違規攬客營運妨害秩序」為由舉發等情，業經受處
    分人坦承在卷。
二、受處分人固辯稱：伊當時打電話予機場代表「TONY」，詢問
    是否需要調車，並非在場攬客云云。惟經原審依職權勘驗內
    政部警政署航空警察局保安隊提供之現場錄影畫面，結果係
    9月7日23時55分43秒，受處分人站立於畫面中間第10號走道
    旁。9月7日23時56分10秒，受處分人見旅客出站，遂往前移
    動，並隨旅客方向移動而有主動詢問行為。9月7日23時57分
    10 秒，另批旅客出站，受處分人重覆上開動作，並持續於
    原地來回等待。9月8日0時0分26秒，受處分人見無人出站，
    遂駕駛畫面上方車輛離去。參諸上開歷程中，均無以電話聯
    繫約定飯店旅客之情形。9月15日0時39分40秒，受處分人出
    現於畫面上方，見有旅客經過隨即上前。9月15日0時40分40
    秒至46分35秒，受處分人持續於原地等待。上開歷程中，亦
    無以電話聯繫約定飯店旅客之情形，有原審勘驗筆錄在卷可
    佐。雖監視器畫面未能呈現聲音以確認受處分人有否向旅客
    談論或招攬搭乘之表示，然觀諸受處分人於監視器畫面呈現
    之等待動作及遇旅客經過即上前之反應，且亦無以電話聯繫
    所謂飯店機場代表之行為，已難認受處分人並無招攬行為。
三、機場代表「TONY」即李明超表示：以往與受處分人合作方式
    ，均為機場客人至機場後，始打電話給受處分人要求車輛，
    該合作模式係很久以前之情事，伊已經很久沒有看到受處分
    人等語。此原審卷辦理刑事案件電話記錄查詢表附卷可稽，
    益證受處分人上開所稱當時係打電話予「TONY」詢問有無客
    人乙節，應屬虛妄而不可採信。受處分人於上開時、地有招
    攬客人之行為，堪以認定。
四、證人張慶福於原審證稱：機場代表是不能臨時調派車輛，設
    置租賃車之櫃臺之目的，在於應付臨時要求車輛之旅客，而
    且租賃櫃臺係和運租車所有，受處分人並非和運之司機。伊
    給受處分人舉發單後，受處分人雖有承認9月15日之行為，
    然不能接受9月7日之舉發單等語。證人邢永泉於原審證稱：
    9月7日之晚上，伊要接北京最後一班飛機，伊看到受處分人
    從航站西三門走進來，因很久沒看到受處分人進來，故上前
    問候，詢問是否接機，受處分人表示是來拉客等語。復參酌
    員警執行公務時，本身即受有行政懲處責任之監督，且本件
    舉發員警即證人張慶福與證人邢永泉、受處分人均不熟識，
    彼此間亦無任何嫌隙，當無甘冒受行政懲處及偽證罪之風險
    ，蓄意構陷受處分人之理，職是，證人於原審結證所稱前開
    各情，應屬可信而為真實。
五、綜上所述，本件受處分人確有於上開時、地違規攬客之違規
    事實，原審因認原處分機關依道路交通管理處罰條例第38條
    第1項、第63條第1項第1款之規定，分別裁處罰鍰1,500元，
    並記違規點數1點等情，均屬於法有據，予以駁回受處分人
    異議。經核尚無違誤。
伍、抗告意旨略以：受處分人於9月15日有異議，並無坦承9月15
    日之行為，舉發員警證稱受處分人有坦承9月15日之違規行
    為，係屬不實，其證詞自難採信。因證人邢永泉係長期機場
    拉客之黃牛，其與受處分人屬同業，而受處分人與證人邢永
    泉平日並無交集，豈會告知證人邢永泉受處分人係至機場拉
    客。參諸本件係證人邢永泉檢舉，足認證人邢永泉非無誣陷
    受處分人之嫌，其證詞自難採信。再者，舉發員警既已知悉
    受處分人違規，何不當場舉發，反係事後開單，亦違常情，
    且受處分人已在舉發員警注意名單中，難保其係為獎金或考
    績之故，而羅織受處分人有本件違規行為。益證舉發員警證
    詞不足採信，受處分人並無上開違規行為，為此提起抗告云
    云。職是，本院茲審究抗告有無理由如後：
一、受處分人於98年9月7日下午11時45分許及同年9月15日上午0
    時40分許，駕駛車牌號碼2257-AA號租用一般小客車於桃園
    中正國際機場第二航廈入境10號柱及9號柱旁，違規攬客營
    運妨害秩序之行為，業據證人即舉發員警張慶福、證人邢永
    泉證述綦詳，並經原審法院勘驗98年9月7日及同年9月15日
    現場錄影畫面，並參以機場代表「TONY」（李明超）表示伊
    平日與受處分人合作方式都是機場客人來了才打給他叫車，
    但合作已經是很久以前，已經很久沒有看到他等語，足認受
    處分人確有上開違規攬客營運妨害秩序行為。
二、受處分人雖辯稱證人即舉發員警張慶福、證人邢永泉與其有
    利害關係，且證詞與事實不符，自難採信云云，惟渠等於原
    審具結擔保其供述之真實性，在負擔偽證罪之心理處罰狀態
    所為之證述，自較無庸負偽證責任之受處分人所述可採，且
    受處分人於原審審理時自承：伊係租賃車的司機，當日伊去
    機場是要去碰碰運氣，伊想知道機場裡的人有沒有要車等語
    （原審卷第44頁背面），足見受處分人至機場係為招攬客人
    ，參以原審勘驗98年9月7日及同年9月15日現場錄影畫面，
    足認受處分人違規事實明顯，是以即令證人即舉發員警張慶
    福證稱受處分人承認98年9月15日之違規係屬有誤，且係事
    後始行開單等情屬實，要難以此即作為有利於受處分人之認
    定。又受處分人辯稱受處分人已在舉發員警注意名單中，難
    保其為獎金或考績之故，而羅織受處分人有本件違規行為，
    及證人邢永泉係舉發人並與其同業，亦難免為競爭而誣陷受
    處分人，均屬受處分個人揣測之詞，並無證據明屬實，亦難
    作為有利於受處分人之認定。受處分人上開所辯，即無足採
    。
陸、綜上所論，受處分人上開所辯，尚不足採，原裁定認事用法
   ，經核並無不合。抗告人抗告意旨，仍執前詞，指摘原裁定
   不當，為無理由，應予駁回。
據上論斷，應依道路交通管理處罰條例第89條、道路交通案件處
理辦法第26條及刑事訴訟法第412條，裁定如主文。
中    華    民    國    99    年    6    月    24    日
                  刑事第五庭審判長法  官  高明哲
                                  法  官  劉秉鑫
                                  法  官  林洲富
以上正本證明與原本無異。
不得再抗告。
                                  書記官  蔡儒萍
中    華    民    國    99    年    6     月    24   日

司法院資訊處製作；財團法人民間司法改革基金會備份。
